【裁判字號】    95,訴,349
【裁判日期】    950620
【裁判案由】    強盜
【裁判全文】
臺灣屏東地方法院刑事判決               95年度訴字第349號
公  訴  人  臺灣屏東地方法院檢察署檢察官
被      告  丙○○
                    （現於臺灣屏東看守所羈押中）
指定辯護人  本院公設辯護人乙○○
上列被告因強盜案件，經檢察官提起公訴（95年度偵字第1817號）
，本院判決如下：
    主  文
丙○○意圖為自己不法之所有，以強暴至使不能抗拒，而取他人
之物，未遂，累犯，處有期徒刑年拾月。扣案之水果刀壹把沒
收。
    事  實
一、丙○○曾因毒品危害防制條例案件，經法院判處有期徒刑6
    月、6 月，經合併定應執行刑10月確定，於94年7 月21日縮
    短刑期執行完畢。
二、丙○○意圖為自己不法所有，於民國95年3 月8 日23時45分
    許，持其所有、客觀上足為兇器之水果刀，騎乘車號TFD-27
    2 號之輕型機車，至屏東縣佳冬鄉○○村○○路玉光國小前
    之「台灣城檳榔攤」，向丁○○佯稱購買1 瓶保力達，並趁
    其自冰箱取出保力達之際，隨即以上開水果刀架住丁○○頸
    部之強暴方式，強押其至檳榔攤後方廁所旁，令其蹲下不准
    動及不可以叫，否則要殺死丁○○，至使丁○○不能抗拒，
    丙○○隨即拉開檳榔攤抽屜搜尋財物，於尚未得手之時，丁
    ○○趁其不注意之際跑出檳榔攤外道路大呼搶劫，丙○○見
    狀即騎乘上開機車逃逸，嗣經警循線於95年3 月9 日1 時許
    ，在丙○○位於屏東縣佳冬鄉○○村○○路299 巷71號之住
    處查獲，並扣得上開水果刀1 把。
三、案經屏東縣警察局枋寮分局報請臺灣屏東地方法院檢察署檢
    察官偵查起訴。
      理  由
壹、程序方面：
    按被告以外之人於審判外之言詞或書面陳述，除法律有規定
    者外，不得作為證據，刑事訴訟法第159 條第1 項固定有明
    文。惟被告以外之人於審判外之陳述，雖不符同法第159 條
    1 至之4 之規定，而經當事人於審判程序同意作為證據，法
    院審酌該言詞陳述或書面陳述作成時之情況，認為適當者，
    亦得為證據。又當事人、代理人或辯護人於法院調查證據時
    ，知有第159 條第1 項不得為證據之情形，而未於言詞辯論
    終結前聲明異議者，視為有前項之同意，同法第159 條之5
    亦定有明文。查本案被害人丁○○於警詢中之指述，為審判
    外之陳述而屬傳聞證據，公訴人、被告及辯護人於本院準備
    程序及審判程序中對於前述證人於警詢之指述暨其他相關具
    傳聞性質之證據資料之證據能力，均表示沒有爭執，且迄於
    言詞辯論終結前亦未聲明異議。本院審酌其等陳述及證據資
    料作成時之情況，核無違法取證或其他瑕疵，認為以之作為
    證據為適當，上開證人於審判外之陳述及相關證據資料，自
    得做為證據，合先敘明。
貳、實體方面：
一、上開犯罪事實迭據被告於丙○○於本院審理時坦承不諱，核
    與被害人丁○○於警詢證述遭行搶之過程相符（警卷第10至
    第14頁），並有照片11幀在卷可參（第警卷第20至第25頁）
    ，復有之水果刀1 把扣案可資佐證，是本件事證明確，被告
    犯行應可認定。
二、按水果刀質堅而刀刃鋒利，客觀上可供作兇器傷人身體、生
    命之用，自屬刑法第321 條第1 項第3 款所規定之兇器。次
    按強盜罪所施用之強暴、脅迫手段，只須足以壓抑被害人之
    抗拒使其喪失意思自由為已足，縱令被害人實際無反抗行為
    ，仍屬強盜罪（最高法院22年上字第317 號判例意旨參照）
    。是核被告所為，係犯刑法第330 條第2 項、第1 項之加重
    強盜未遂罪。被告著手為強盜行為，並未取得財物，為未遂
    犯，爰依刑法第26條前段減輕其刑。又被告曾因毒品危害防
    制條例案件，經法院判處有期徒刑6 月、6 月，經合併定應
    執行刑10月確定，於94年7 月21日縮短刑期執行完畢，有臺
    灣高等法院被告前案紀錄表及臺灣屏東地方法院檢察署刑案
    資料查註紀錄表各一份在卷可參，其受有期徒刑之執行完畢
    後，5 年之內再犯有期徒刑以上之本罪，為累犯，應依法加
    重其刑，並先加重減之。爰審酌被告適值壯年，不知憑一己
    之力謀生，竟以前開方式強盜他人財物，其動機及目的均不
    足取，且其以攜帶兇器之方式於深夜行搶，所為對社會治安
    實已構成重大威脅，惡性非輕，惟念其犯後坦承犯行，態度
    尚佳等一切情狀，量處如主文所示之刑。另扣案之水果刀1
    把，為被告所有，供其上開犯罪所用之物，業據被告供承在
    卷，依刑法第38條第1 項第2 款規定宣告沒收。
據上論結，應依刑事訴訟法第299 條第1 項前段，刑法第330 條
第1 項、第2 項、第26條前段、第47條、第38條第1 項第2 款，
判決如主文。
本案經檢察官甲○○到庭執行職務。
中    華    民    國    95    年    6     月    20    日
                  刑事第三庭    審判長法  官  楊清安
                                      法  官  楊萬益
                                      法  官  柯雅惠
以上正本證明與原本無異。
如不服本判決應於收受本判決送達後十日內向本院提出上訴書狀，
其未敘述上訴理由者，並得於提起上訴後十日內向本院補提理由
書狀（均須按他造當事人之人數附繕本）「切勿逕送上級法院」
                                      書記官  唐淑嫻
中    華    民    國    95    年    6     月    20    日
附錄
刑法第330條：
犯強盜罪而有第321條第1項各款情形之一者，處7年以上有期徒
刑。
刑法第321條第1項：
犯竊盜罪而有左列情形之一者，處 6 月以上、 5 年以下有期徒
刑：
一  於夜間侵入住宅或有人居住之建築物、船艦或隱匿其內而犯
之者。
二  毀越門扇、牆垣或其他安全設備而犯之者。
三  攜帶兇器而犯之者。
四  結夥三人以上而犯之者。
五  乘火災、水災或其他災害之際而犯之者。
六  在車站或埠頭而犯之者。


司法院資訊處製作；財團法人民間司法改革基金會備份。
